fi: Taide ja viihde > Harrastukset ja taiteet > Taide ja askartelu > Taide- ja askarteluvälineet > Neulat ja koukut: Virkkuukoukut; Käsinompeluneulat; Neulepuikot; Ryijy- ja virkkuukoukut; Ompelukoneneulat
nb: Kunst og underholdning > Hobby og kreativitet > Kunst og håndverk > Verktøy til kunst og håndverk > Nåler og kroker: Heklekroker; Nåler for håndsying; Strikkepinner; Krokverktøy; Symaskinnåler
en: Arts & Entertainment > Hobbies & Creative Arts > Arts & Crafts > Art & Crafting Tools > Needles & Hooks: Crochet Hooks; Hand-Sewing Needles; Knitting Needles; Latch & Locker Hooks; Sewing Machine Needles
ro-RO: Artă și divertisment > Hobby-uri și artă > Artizanat > Instrumente folosite pentru artă/artizanat > Ace și cârlige: Croșete; Ace pentru cusut manual; Andrele pentru tricotat; Zăvoare și închizători cu cârlig; Ace pentru mașina de cusut
ru: Искусство и развлечения > Хобби и творчество > Искусство и рукоделие > Инструменты для художественных работ и рукоделия > Иглы, спицы и крючки: Крючки для вязания; Иглы для ручного шитья; Вязальные спицы; Крючки для коврового плетения и крючки для нукинга; Иглы для швейных машин
de: Kunst & Unterhaltung > Hobby & Kunst > Kunsthandwerk & Hobby > Kunst- & Bastelwerkzeuge > Näh-, Strick- & Häkelnadeln: Häkelnadeln; Nähnadeln; Stricknadeln; Knüpfhaken; Nähmaschinennadeln
sv: Konst och underhållning > Hobby och skapande > Hantverk och hobbyer > Hobbyverktyg > Nålar och krokar: Virknålar; Synålar; Sticknålar; Locker hooking-krokar; Symaskinsnålar
th: ศิลปะและความบันเทิง > งานอดิเรกและศิลปะสร้างสรรค์ > ศิลปะและงานฝีมือ > เครื่องมือทำงานศิลปะและงานฝีมือ > เข็มและตะขอ: เข็มควัก; เข็มที่ใช้เย็บด้วยมือ; เข็มรถักนิตติ้ง; สลักและตะขอตัวล็อค; เข็มจักรเย็บผ้า
bg-BG: Изкуства и развлечения > Хобита и творчески изкуства > Изкуства и творчество > Творчески инструменти > Игли и куки: Куки за плетене; Игли за ръчно шиене; Шишове за плетене; Куки за фъкане; Игли за шевни машини
tr: Sanat ve Eğlence > Hobiler ve Sanatsal Çalışmalar > Sanatlar ve El İşleri > Sanat ve El İşi Araçları > İğneler ve Kancalar: Dantel Tığları; Dikiş İğneleri; Örgü Şişleri; Dolap Kancaları; Dikiş Makinesi İğneleri
hu: Művészet és szórakoztatás > Hobbik és kreatív művészet > Művészet és barkácsolás > Művészeti és kézműves eszközök > Tűk és horgok: Horgolótűk; Kézi varrótűk; Kötőtűk; Reteszelő és zárható horgok; Varrógéptűk
zh-CN: 艺术与娱乐 > 爱好/艺术创作 > 手工艺品 > 手工艺工具 > 针/钩: 钩针; 手工缝纫针; 编织针; 带舌钩针; 缝纫机针
el: Τέχνες & Ψυχαγωγία > Χόμπι & Δημιουργικές Τέχνες > Τέχνες & Χειροτεχνίες > Εργαλεία τέχνης & χειροτεχνίας > Βελόνες & γάντζοι: Βελονάκια; Βελόνες ραπτικής στο χέρι; Βελόνες πλεξίματος; Άγκιστρα μανδάλωσης & κλειδώματος; Βελόνες ραπτομηχανής
pt-BR: Artes e entretenimento > Hobbies e artes > Arte e artesanato > Ferramentas para arte e artesanato > Agulhas e ganchos: Agulhas de crochê; Agulhas de costura; Agulhas de tricô; Ganchos para ponto trancado; Agulhas para máquinas de costura
pt-PT: Artes e lazer > Passatempos e artes criativas > Artes e trabalhos manuais > Ferramentas para artes e trabalhos manuais > Agulhas e ganchos: Agulhas de crochet; Agulhas de costura manual; Agulhas de tricot; Agulhas de Esmirna; Agulhas de máquina de costura
sl-SI: Kultura in zabava > Hobiji in ustvarjalne umetnosti > Umetnost in ročna dela > Orodje za umetniško ustvarjanje in ročna dela > Igle in kavlji: Kvačke; Igle za ročno šivanje; Pletilke; Zaskočni in ključavni kaveljčki; Igle za šivalne stroje
pl: Sztuka i rozrywka > Hobby i sztuki piękne > Sztuka i rękodzieło > Narzędzia dla artystów i rękodzielników > Igły i szydełka: Szydełka; Igły do szycia; Druty do szycia; Igły smyrneńskie; Igły do maszyn do szycia
hr-HR: Umjetnost i zabava > Hobiji i kreativne umjetnosti > Umjetnost i rukotvorine > Alati za umjetnost i rukotvorine > Igle i kukice: Kukice za heklanje; Igle za ručno šivanje; Igle za pletenje; Jezičaste kuke i kuke s ušicom; Igle za šivaći stroj
ko: 아트/엔터테인먼트 > 취미/예술 > 미술/공예 > 미술/공예 도구 > 바늘/코바늘: 코바늘; 손바느질용 바늘; 뜨개질 바늘; 스킬자수 바늘; 재봉틀 바늘
fr: Arts et loisirs > Loisirs et arts créatifs > Loisirs créatifs > Outils pour loisirs créatifs > Aiguilles et crochets: Crochets; Aiguilles à coudre; Aiguilles à tricoter; Crochets pour Locker Hooking; Aiguilles de machines à coudre
it: Arte e svago > Hobby e arti creative > Artigianato e hobby > Strumenti per hobby e artigianato > Aghi e uncinetti: Uncinetti; Aghi per cucire; Aghi da maglia; Uncinetti tunisini; Aghi per macchine da cucire
vi: Nghệ thuật và giải trí > Sở thích và nghệ thuật sáng tạo > Đồ thủ công mỹ nghệ > Dụng cụ thủ công mỹ nghệ > Kim & Móc: Kim móc; Kim khâu tay; Que đan; Móc và chốt; Kim máy khâu
nl: Kunst en entertainment > Hobby's en creatieve vaardigheden > Handwerk en hobby's > Handwerk- en hobbygereedschap > Naalden en pennen: Haakpennen; Naainaalden; Breinaalden; Speciale weefhaken voor locker-hooking; Naaimachinenaalden
es: Arte y ocio > Hobbies y artes creativas > Manualidades > Herramientas para manualidades > Agujas y agujas curvas: Ganchillos; Agujas de coser; Agujas de tejer; Ganchos para tapicería; Agujas para máquinas de coser
zh-TW: 藝術/娛樂 > 嗜好和創作藝術 > 藝術品和手工藝品 > 美術/手工藝工具 > 針鉤: 鉤針; 縫紉針; 棒針; 地毯鉤; 縫紉機用針
cs: Umění a zábava > Hobby, hudba a výtvarné umění > Řemesla a koníčky > Hobby pomůcky > Pletací jehly a háčky: Pletací háčky; Šicí jehly; Pletací jehlice; Vázací háčky; Jehly do šicích strojů
sk-SK: Umenie a zábava > Záľuby a tvorivé dielne > Výtvarná dielňa > Nástroje pre výtvarnú dielňu > Ihly a háčiky: Háčiky na háčkovanie; Ihly na ručné šitie; Pletacie ihlice; Háčiky na háčkovanie; Ihly pre šijací stroj
lt-LT: Menai ir pramogos > Hobiai ir menai > Menai ir amatai > Menų ir amatų įrankiai > Adatos ir vąšeliai: Nėrimo vąšeliai; Rankinio siuvimo adatos; Mezgimo virbalai; Mezgimo kabliukai; Siuvimo mašinų adatos
ja: 芸術・エンターテイメント > 趣味・コレクション > クラフト・アート > アート・クラフト用具 > 針・かぎ針: かぎ針; 縫い針; 編み針; ロッカーフック編み針; ミシン針
da: Kunst og underholdning > Hobby og håndarbejde > Håndarbejde og hobby > Værktøjer til håndarbejde og hobby > Nåle og kroge: Hæklenåle; Synåle; Strikkepinde; Sammenlåsningskroge; Symaskine – nåle